臺灣彰化地方法院刑事判決　　　　　　　　　　　　　九十一年度訴字第五二四號
　　公　訴　人　臺灣彰化地方法院檢察署檢察官
　　被　　　告　甲○○
右列被告因違反毒品危害防制條例案件，經檢察官提起公訴（九十一年度毒偵字第四
三四、八九四號），本院判決如左：
    主      文
甲○○連續施用第一級毒品，累犯，處有期徒刑玖月，海洛因柒小包均沒收銷燬之；
又連續施用第二級毒品，累犯，處有期徒刑陸月，安非他命貳小包均沒收銷燬之，玻
璃吸食器壹支沒收；主刑部分應執行有期徒刑壹年貳月。
    事      實
一、甲○○前曾因施用毒品案件，先後二次裁定送觀察、勒戒後，均認無繼續施用毒
    品之傾向，由台灣高等法院台中分院及臺灣彰化地方法院檢察署檢察官分別於八
    十七年九月九日、八十八年四月十六日，以八十七年度上訴字第一九九三號及八
    十八年度偵字第四一○七號、偵緝字第二一八、二一九號為免刑判決及不起訴處
    分確定。其自上開不起訴處分後五年以內，又因施用第一、二級毒品案件，經送
    強制戒治，並先後由臺灣彰化地方法院檢察署檢察官聲請簡易判決處刑及提起公
    訴，嗣分別於民國八十九年二月二十四日、八十九年六月十二日，經本院以八十
    九年度斗簡字第一一八號、八十九年度訴字第四一三號各判處有期徒刑六月及七
    月確定，二案定應執行刑一年，甫於九十年九月二十日執行完畢。詎其猶不思悔
    改，自上開不起訴處分後五年以內，又基於施用第一級毒品海洛因之概括犯意，
    自九十年十一月底某日起至九十一年二月十九日、同年四月五日或該二日前三日
    內之某時，連續在彰化縣田尾鄉○○村○○路○段一一八巷七十號住處及其他不
    詳處所，以將第一級毒品海洛因摻入香煙中點燃產生煙霧再予吸用之方式，施用
    第一級毒品海洛因四次；另於九十一年二月十九日及同年四月五日或該二日前四
    日內之某時，在不詳處所，以不明方式，施用第二級毒品安非他命二次。嗣先於
    九十一年二月十九日十三時五十分許，在彰化縣田尾鄉○○村○○路○段一一八
    巷七十號住處為警查獲，並扣得海洛因七小包（驗後合計淨重零點八一公克）、
    安非他命一小包（毛重約一點一公克）及玻璃吸食器一支；復於九十一年四月五
    日十九時許，在彰化縣永靖鄉○○村○○街一三○號一樓茶軒電子遊藝場廁所內
    查獲，並扣得安非他命一小包（淨重約零點五公克）。
二、案經彰化縣警察局北斗、員林分局先後報請臺灣彰化地方法院檢察署檢察官偵查
    起訴。
    理      由
一、訊據被告甲○○固坦承自九十年十一月底起施用一、二次第一級毒品海洛因，惟
    否認有於九十一年二月十九日及同年四月五日或該二日前四日內之某時，有施用
    海洛因及安非他命之事實，辯稱：九十一年二月十九日或前三日內有無施用海洛
    因，並沒有印象，也沒有施用安非他命，扣案物並非我所有云云。惟查，
（一）其為警先後查獲之時（即九十一年二月十九日、九十一年四月五日）所採集之
      尿液經送驗，結果均呈鴉片類及安非他命類、嗎啡（海洛因施用入人體後，水
      解還原成嗎啡，再循嗎啡之代謝方式排出體外）及甲基安非他命陽性反應，有
      詮昕科技股份有限公司濫用藥物尿液檢驗報告及彰化縣衛生局煙毒尿液檢驗成
      績書各一紙附卷可稽（見毒偵字第四三四號卷第三一頁、毒偵字第八九四號卷
      第十八頁），按依現行鑑驗實務，人體施用海洛因後三日內所排出之尿液，仍
      能檢出。而甲基安非他命經施用入人體後，因代謝作用，約百分之七十於二十
      四小時內自尿中排出，約百分之九十於九十六小時內自尿中排出，被告於九十
      一年二月十九日、同年四月五日所採尿液中既經檢出前開嗎啡及甲基安非他命
      陽性反應，足証其為警查獲前三日內某時應有施用第一級毒品海洛因，於查獲
      前四日內某時應有施用第二級毒品安非他命，故其前揭所辯未於九十一年二月
      十九日、九十一年四月五日施用海洛因及安非他命云云尚非可採。
（二）且為警查獲之七小包白色粉末及二小包白色結晶物經檢驗結果，確實分屬海洛
      因及安非他命無誤，有法務部調查局九十一年三月十四日調科壹字第一四００
      ０八０八八號鑑定通知書及彰化縣警察局北斗、員林分局初步檢驗報告單在卷
      可證（毒偵字第四三四號卷第十三之一、二十頁、彰化縣警察局員林分局刑案
      偵查卷），而警方於九十一年二月十九日十三時五十分許自被告在彰化縣田尾
      鄉○○村○○路○段一一八巷七十號住處一樓衣櫥紙箱內為警查獲之海洛因七
      小包、安非他命一小包（毛重約一點一公克）及玻璃吸食器一支，被告於警詢
      中亦陳明，該住處係其父母及其本人等三人居住，其父母並無施用毒品之習慣
      ，被告當日採尿檢驗結果又呈鴉片類及安非他命類陽性反應，堪認當日為警查
      扣之海洛因七小包、安非他命一小包及玻璃吸食器一支均係被告所有。至於九
      十一年四月五日十九時許，在彰化縣永靖鄉○○村○○街一三○號一樓茶軒電
      子遊藝場廁所內查獲，被告自其口袋拿出安非他命一小包（淨重約零點五公克
      ），交付訴外人陳永林（檢察官另案偵辦）時，為警當場查獲一節，亦據訴外
      人陳永林於警詢中供陳甚明。被告辯稱上開扣案物均非其所有云云，亦不足採
      。
（三）此外有海洛因七小包、安非他命二小包、玻璃吸食器一支扣案可資佐證，被告
      施用第一、二級毒品之事實堪以認定。
（四）被告分別因施用毒品案件，先後二次裁定送觀察、勒戒後，均認無繼續施用毒
      品之傾向，由台灣高等法院台中分院及臺灣彰化地方法院檢察署檢察官分別於
      八十七年九月九日、八十八年四月十六日，以八十七年度上訴字第一九九三號
      及八十八年度偵字第四一○七號、偵緝字第二一八、二一九號為免刑判決及不
      起訴處分確定一節，復有本院北斗簡易庭八十九年度斗簡字第一一八號簡易判
      決書、八十九年度訴字第四一三號判決書、臺灣彰化地方法院檢察署八十八年
      度偵字第四一○七號、偵緝字第二一八、二一九號不起訴處分書、台灣高等法
      院被告全國前案紀錄表及台灣彰化地方法院檢察署刑案資料查註紀錄表附卷可
      考，本件事證明確，被告犯行堪以認定。
二、核被告甲○○所為，係犯毒品危害防制條例第十條第一項之施用第一級毒品罪及
    同條第二項之施用第二級毒品罪。被告持有第一、二級毒品均係供施用，其持有
    之低度行為皆應為施用之高度行為吸收，不另論罪。被告先後多次施用第一、二
    級毒品海洛因及安非他命之犯行，時間緊接，所犯又係構成要件相同之罪名，顯
    係各基於概括犯意為之，均應依連續犯規定論以一罪，並加重其刑。被告因施用
    第一、二級毒品案件，經本院各判處有期徒刑六月及七月確定，二案定應執行刑
    一年，甫於九十年九月二十日縮短刑期執行完畢，有臺灣高等法院被告全國前案
    紀錄表、在押在監資料表及台灣彰化地方法院檢察署刑案資料查註紀錄表在卷可
    稽，其於刑之執行完畢後五年內再犯有期徒刑以上之罪，係屬累犯，依法應遞加
    重其刑。其前開所犯二罪間，犯罪構成要件不同，行為互殊，顯係基於各別犯意
    為之，應予分論併罰。公訴人起訴事實雖未敘及被告自九十年十一月底某日起至
    九十一年二月十九日或其前三日止，施用第一級毒品海洛因之事實，然此部分之
    事實與公訴人起訴之犯罪事實分別具有連續犯之裁判上一罪之關係，為起訴效力
    所及，本院自應併予審究。爰審酌被告犯罪次數、動機、目的、方法及犯罪後態
    度等一切情狀，分別量處如主文所示之刑，並定其應執行之刑。至於扣案被告所
    有之海洛因七小包（驗後合計淨重零點八一公克），安非他命二小包（其中一小
    包毛重約一點一公克，另一小包淨重約零點五公克），分屬第一、二級毒品，爰
    依毒品危害防制條例第十八條第一項前段規定，沒收銷燬之；玻璃吸食器一支，
    為被告所有供犯罪所用之物，併予宣告沒收。
據上論斷，應依刑事訴訟法第二百九十九條第一項前段，毒品危害防制條例第十條第
一項、第二項、第十八條第一項前段，刑法第十一條前段、第五十六條、第四十七條
、第五十一條第五款、第三十八條第一項第二款，判決如主文。
本案經檢察官吳憲明到庭執行職務。
中    華    民    國    九十一      年      七      月      十  八      日
                                台灣彰化地方法院刑事第二庭
                              法      官  李  水  源
右正本證明與原本無異。
如不服本判決，應於判決送達後十日內向本院提出上訴狀( 須附繕本 )。
                                    法院書記官  廖  建  興
中    華    民    國    九十一      年      七      月      十  八      日
附錄論罪科刑法條：
毒品危害防制條例第十條
施用第一級毒品者，處六月以上五年以下有期徒刑。
施用第二級毒品者，處三年以下有期徒刑。
